臺灣士林地方法院民事判決　九十年度簡上字第二四一號
　　上　訴　人　乙○○
　　被上訴人　　甲○○
右當事人間請求給付票款事件，上訴人對於中華民國九十年十月二十三日本院士林簡
易庭九十年度士簡字第一一九九號第一審判決提起上訴，本院判決如左：
    主  文
上訴駁回。
第二審訴訟費用由上訴人負擔。
    事實及理由
一、被上訴人主張：其執有由上訴人簽發，以陽信商業銀行天母分行為付款人，發票
    日民國八十九年五月二十七日，票號ＡＡ0000000號，金額新台幣（下同
    ）四十萬元之支票乙紙（以下簡稱系爭支票），屆期提示未獲付款，爰請求給付
    票款等語。並聲明駁回上訴。
二、上訴人則以：系爭支票雖蓋用其印鑑，然係其配偶易香春所遺失，並已掛失止付
    ，票面上之金額及日期均非上訴人所書寫，且上訴人與被上訴人並不相識，亦無
    借貸關係等語，資為置辯。並聲明：（一）原判決廢棄。（二）廢棄部分被上訴
    人在第一審之訴駁回。
三、經查，上訴人就系爭支票上之印文真正，並不否認，惟辯稱系爭支票係其配偶易
    香春於八十九年三月一日在士林夜市遺失，並提出掛失止付票據提示人資料查報
    表、票據掛失付通知書為證，被上訴人則辯稱系爭支票係訴外人陳凌娟、易香春
    二人於八十九年四月底向其週轉現金所交付，陳淩娟說因易香春參加其互助會，
    當期標會未得標，請其代為調錢，陳淩娟有說發票人係易香春的先生等語，並提
    出訴外人易春春因謊報系爭支票遺失而為法院判處誣告罪刑之台灣士林地方法院
    法院檢察署八十九年度偵字第八０一七號檢察官聲請簡易判決處刑書、台灣士林
    地方法院刑事簡易判決八十九年度簡字第一二三三號簡易判決、同院九十年度簡
    上字第三六號判決為證。查訴外人易香春於台灣士林地方法院檢察署八十九年偵
    字第八０一七號誣告案件偵查中，即自承系爭支票是陳淩娟拿去向他（指被上訴
    人）調現（見前開偵查案件第十三頁之八十九年十月二十日訊問筆錄）等語，是
    以上訴人所稱系爭支票係為易香春所遺失，即無足採。況系爭支票於交付被上訴
    人前，曾經陳淩娟與易香春於八十九年三月中持向訴外人謝紹惠調現四十萬元，
    嗣因其等還款後，再由謝紹惠於八十九年三月二十七日將系爭支票自銀行抽還，
    並無於八十九年三月一日遺失情事，而易香春亦因謊報系爭支票遺失，而為法院
    判處拘役二十日等情，亦經本院依職權調閱前開偵審案卷核閱無訛，是上訴人所
    辯尚難採信。另上訴人雖辯稱與被上訴人並不相識，亦無借貸關係云云，惟按，
    票據行為，為不要因行為，執票人不負證明關於取得票據原因之責任。票據債務
    人如主張其與執票人間並無為票據行為之原因關係存在，自應由該債務人就票據
    原因關係不存在之事實，負舉證之責任。此有六十九年度台上字第三七五四號判
    決要旨足資參照。本件被上訴人起訴請求給付票款，上訴人無論係以被上訴人惡
    意取得或原因關係不存在之事由為抗辯，均應就該有利於己之事實，負舉證責任
    ，上訴人就此均未舉證以實其說，是其辯解，自不足採。
四、在票據上簽名者，依票上所載文義負責。發票人應照支票文義擔保支票之支付。
    執票人向支票債務人行使追索權時，得請求自為付款提示日起之利息，如無約定
    利率者，依年利六釐計算。票據法第五條第一項、第一百二十六條、第一百三十
    三條定有明文。從而，被上訴人請求上訴人給付四十萬元票款及法定遲延利息，
　　為有理由，應予准許。原審因而為上訴人敗訴之判決，並依職權宣告假執行，核
　　無不合。上訴意旨指摘原判決不當，求予廢棄改，為無理由，應予駁回其上訴。
五、據上論結，本件上訴為無理由，依民事訴訟法第四百三十六條之一第三項、第四
    百四十九條第一項、第七十八條，判決如主文。
中　　　華　　　民　　　國　　九十一　　年　　　六　　　月　　二十六　　日
                            臺灣士林地方法院民事第二庭
~B審判長法官　俞慧君
~B法　　　官　楊智勝
~B法　　　官　劉穎怡
右為正本係照原本作成。
本件不得抗告。
中　　　華　　　民　　　國　　九十一　　年　　　六　　　月　　二十七　　日
~B法院書記官　陳雪麗
